【裁判字號】    89,交易,98
【裁判日期】    900525
【裁判案由】    過失傷害
【裁判全文】
臺灣苗栗地方法院刑事判決                     八十九年度交易字第九八號
    公  訴  人  臺灣苗栗地方法院檢察署檢察官
    被      告  甲○○
右列被告因過失傷害案件，經檢察官提起公訴（八十九年度偵字第二六三九號），本
院判決如左：
    主    文
甲○○因過失傷害人，累犯，處有期徒刑肆月，如易科罰金，以佰元折算壹日。
    事    實
一、甲○○領有職業連結車駕照，為營業用曳引車司機，係以載運砂石為業，為從事
    業務之人，曾有傷害及違反槍砲彈藥刀械管制條例前科，最近一次為曾於民國八
    十六年十月三十日，因違反麻醉藥品管理條例案件，經台灣苗栗地方法院判處有
    期徒刑四月確定，甫於八十六年十二月八日經易科罰金執行完畢，竟猶不知悔改
    ，於八十九年六月九日，駕駛車牌號碼ＧＮ─九七九號曳引車載運砂石，由南往
    北（起訴書誤載為由北往南）從台中大甲欲至新竹南寮，迨於同日十四時三十分
    許，行駛至西濱快速道路北上八十六點五公里處（苗栗縣竹南鎮內）時，本應注
    意並能注意車前狀況，並隨時採取必要之安全措施及汽車在雙向四車道行駛時，
    除準備停車或臨時停車外，不得駛出路面邊線或跨越兩條車道行駛，而依當時情
    形又無不能注意之情事，甲○○竟跨越路面邊線行駛且未注意車前狀況，因閃避
    不及自後撞擊同方向因故障停於路肩，由乙○○所駕駛之車號Ｗ四─八六六七號
    自用小客車，致使乙○○受有頭部外傷及臉部擦傷、胸腰部挫傷等傷害。
二、案經乙○○訴由苗栗縣警察局竹南分局報請台灣苗栗地方法院檢察署檢察官偵查
    起訴。
    理  由
一、訊據被告甲○○對於右揭時、地因煞車不及致撞擊告訴人甲○○自用小客車並使
    之受有右揭傷害之事實固坦承不諱，惟矢口否認有何右揭過失犯行，辯稱：當時
    因有貨車在伊前面致未看到告訴人乙○○的車子，告訴人的車子有部分停在快車
    道，看到告訴人的自用小客車時已經來不及了，伊無過失云云。惟查，被告係因
    閃避前方車輛而駛入路肩致煞車不及撞擊告訴人自用小客車等情，業據被告於警
    訊中供述明確，此徵諸其於警訊中供述：「我因見該車停於路肩似乎有在行走，
    我又因閃車就撞上了」（參見台灣苗栗地方法院檢察署八十九年度偵字第二六三
    九號偵查卷宗第三頁反面）等語自明，是被告辯稱伊係因未看到告訴人之自用小
    客車致反應不及而自後撞擊乙節，自不足採信。次查，本件倘被告於本院審理中
    供述肇事當時伊係以車速五十公里行進且與前車保持十公尺距離乙節屬實，則被
    告既係行駛於快車道上亦未改變車道，於發現告訴人之自用小客車有部分停在快
    車道，當可來得及採取必要之應變措施，豈何會發生本件碰撞？是本件車禍純係
    被告甲○○駕車跨越路面邊線行駛且未注意車前狀況所致，被告所辯係因告訴人
    的自用小客車部分停於快車道，致伊因閃車閃避不及而發生碰撞云云，亦不足採
    信。綜上所述，被告所辯均係卸責之詞，不足採信。
二、按汽車駕駛人在汽車行駛時應注意車前狀況，並隨時採取必要之安全措施；另汽
    車在雙向四車道行駛時，除準備停車或臨時停車外，不得駛出路面邊線或跨越兩
    條車道行駛，道路交通安全規則第九十四條第三項、第九十八條第一項第五款分
    別定有明文。本件被告甲○○於右揭時地駕駛曳引車，途經肇事地段，本應注意
    上開規定，且依當時天候、路況又無不能注意之情形，竟疏於注意車前狀況，僅
    為超車而駛入路肩，致在上址肇事，使告訴人乙○○受有頭部外傷及臉部擦傷、
    胸腰部挫傷等之傷害，被告自應負過失責任，告訴人乙○○係因本件車禍而受傷
    ，其與被告之過失行為間有相當因果關係。從而，本件事證明證，被告右揭過失
    傷害犯行應堪認定，應予依法論科。
三、核被告甲○○所為，係犯刑法第二百八十四條第一項前段之過失傷害罪。被告曾
    於八十六年十月三十日，因違反麻醉藥品管理條例案件，經台灣苗栗地方法院判
    處有期徒刑四月確定，甫於八十六年十二月八日經易科罰金執行完畢，有臺灣高
    等法院檢察署刑案紀錄簡覆表一紙附卷可憑，其於有期徒刑執行完畢後，五年內
    再犯本件有期徒刑以上之罪，為累犯，應依刑法第四十七條規定加重其刑。爰審
    酌被告前有多次犯罪前科品行不佳、犯罪後未能達成民事上和解及犯罪所生之損
    害等一切情狀，量處如主文所示之刑，並諭知易科罰金之折算標準，以示懲儆。
據上論斷，應依刑事訴訟法第二百九十九條第一項前段，刑法第二百八十四條第一項
前段、第四十七條、第四十一條第一項前段，罰金罰鍰提高標準條例第一條前段、第
二條，判決如主文。
本案經檢察官呂曾達到庭執行職務。
中      華      民     國      九十    年     五     月    二十五      日
                                      臺灣苗栗地方法院交通法庭
                                          法  官  吳  炳  桂
右正本證明與原本無異。
如不服本判決，應於送達後十日內向本院提出上訴狀（須附繕本），上訴於台灣高等
法院台中分院。
                                          書記官  楊  慧  萍
中      華      民      國      九十    年     五     月    二十五      日
附錄本判決論罪科刑之法條全文：
刑法第二百八十四條第一項前段：
因過失傷害人者，處六月以下有期徒刑，拘役或五百元以下罰金。


司法院資訊處製作；財團法人民間司法改革基金會備份。
